臺灣臺北地方法院民事裁定              100年度監字第286號
    聲  請  人  馮作員
    相  對  人  馮李秀英
上列聲請人聲請選定會同開具相對人馮李秀英財產清冊之人事件
，本院裁定如下：
    主    文
指定馮春梅（女，民國  ○○ 年 ○ 月 ○○ 日生，身分證統一編號
：Ｚ000000000  號）為會同開具相對人馮李秀英（女，民國  ○○
年 ○ 月 ○○ 日生，身分證統一編號：Ｚ000000000 號）財產清冊
之人。
程序費用由相對人負擔。
    理    由
一、按民法總則中華民國97年5月2日修正之條文施行前，已為禁
    治產宣告者，視為已為監護宣告；繫屬於法院之禁治產事件
    ，其聲請禁治產宣告者，視為聲請監護宣告；聲請撤銷禁治
    產宣告者，視為聲請撤銷監護宣告；並均於修正施行後，適
    用修正後之規定；次按97年5月2日修正之民法親屬編第四章
    條文施行前所設置之監護人，於修正施行後，適用修正後規
    定，民法總則施行法第4條第2項、民法親屬編施行法第14條
    之2 分別定有明文。再按法院為監護之宣告時，應依職權就
    配偶、四親等內之親屬、最近一年有同居事實之其他親屬、
    主管機關、社會福利機構或其他適當之人選定一人或數人為
    監護人，並同時指定會同開具財產清冊之人，民法第1111條
    第  1 項亦定有明文。本件相對人前經臺灣士林地方法院以
    93 年度禁字第 100 號為禁治產宣告，依上開規定，於  98
    年 11 月 23 日新法施行後，視為已為監護宣告並適用新法
    之規定。
二、本件聲請意旨略以：聲請人之母親馮李秀英前經臺灣士林地
    方法院以 93 年度禁字第  100 號裁定宣告為禁治產人，經
    聲請人於臺灣士林地方法院另案提起選定監護人，經臺灣士
    林地方法院以  93 年度監字第 124 號裁定駁回聲請，因聲
    請人係馮李秀英之家長，依修正前民法之規定為馮李秀英之
    法定監護人，認無再為選定監護人之必要，惟未選定會同開
    具相對人財產清冊之人，而馮春梅係相對人之長女，是為相
    對人之利益，爰請求選定馮春梅為會同開具財產清冊之人等
    語。
三、經查，聲請人主張其母馮李秀英前經臺灣士林地方法院以93
    年度禁字第  100 號裁定宣告為禁治產人，而聲請人係馮李
    秀英之家長，依修正前民法之規定為馮李秀英之法定監護人
    等事實，有戶籍謄本、臺灣士林地方法院  93  年度禁字第
    100 號裁定、臺灣士林地方法院  93 年度監字第 124 號裁
    定等定附卷可稽，堪信為真實。而馮春梅為相對人即受監護
    宣告人馮李秀英之長女，當能盡力維護相對人之權利，故本
    院依相對人之最佳利益考量，認由馮春梅擔任會同開具相對
    人財產清冊之人，應無不妥，爰裁定如主文所示。
四、依民事訴訟法第608條第2 項，裁定如主文。
中    華    民    國   100    年    9     月    2     日
                    家事法庭    法  官  彭南元
以上正本係照原本作成。
如對本裁定抗告須於裁定送達後10日內向本院提出抗告狀。
中    華    民    國   100    年    9     月    2     日
                                書記官  尹遜言